<LexicalEntry>
	<feat att="partOfSpeech" val="mainVerb" />
	<feat att="id" val="GMU_MÅTTE,2_1" />
	<feat att="morphologicalUnitId" val="MÅTTE_2" />
	<feat att="originalSource" val="PAROLE" />
	<feat att="independentWord" val="yes" />
	<Lemma>
		<FormRepresentation>
			<feat att="writtenForm" val="måtte" />
			<feat att="officiallyApproved" val="yes" />
		</FormRepresentation>
	</Lemma>
	<WordForm>
		<feat att="verbFormMood" val="indicative" />
		<feat att="tense" val="past" />
		<feat att="voice" val="activeVoice" />
		<FormRepresentation>
			<feat att="writtenForm" val="måtte" />
			<feat att="inflectionalParadigm" val="MFG0577" />
			<feat att="officiallyApproved" val="yes" />
			<feat att="frequency" val="421.9107" />
		</FormRepresentation>
	</WordForm>
	<WordForm>
		<feat att="verbFormMood" val="indicative" />
		<feat att="tense" val="present" />
		<feat att="voice" val="activeVoice" />
		<FormRepresentation>
			<feat att="writtenForm" val="må" />
			<feat att="inflectionalParadigm" val="MFG0577" />
			<feat att="officiallyApproved" val="yes" />
			<feat att="frequency" val="1168.9286" />
		</FormRepresentation>
	</WordForm>
	<WordForm>
		<feat att="verbFormMood" val="infinitive" />
		<feat att="voice" val="activeVoice" />
		<FormRepresentation>
			<feat att="writtenForm" val="måtte" />
			<feat att="inflectionalParadigm" val="MFG0577" />
			<feat att="officiallyApproved" val="yes" />
			<feat att="frequency" val="421.9107" />
		</FormRepresentation>
	</WordForm>
	<WordForm>
		<feat att="verbFormMood" val="participle" />
		<feat att="tense" val="past" />
		<FormRepresentation>
			<feat att="writtenForm" val="måttet" />
			<feat att="inflectionalParadigm" val="MFG0577" />
			<feat att="officiallyApproved" val="yes" />
			<feat att="frequency" val="36.125" />
		</FormRepresentation>
	</WordForm>
	<WordForm>
		<feat att="verbFormMood" val="participle" />
		<feat att="tense" val="past" />
		<feat att="grammaticalNumber" val="singular" />
		<feat att="grammaticalGender" val="neuter" />
		<feat att="definiteness" val="indefinite" />
		<feat att="transcategorization" val="transadjectival" />
		<FormRepresentation>
			<feat att="writtenForm" val="måttet" />
			<feat att="inflectionalParadigm" val="MFG0577" />
			<feat att="officiallyApproved" val="yes" />
			<feat att="frequency" val="36.125" />
		</FormRepresentation>
	</WordForm>
</LexicalEntry>
